【裁判字號】    99,易,1778
【裁判日期】    991014
【裁判案由】    詐欺
【裁判全文】
臺灣高雄地方法院刑事判決              99年度易字第1778號
公  訴  人  臺灣高雄地方法院檢察署檢察官
被      告  丙○○
上列被告因詐欺案件，經檢察官提起公訴（99年度偵緝字第927號）
，本院判決如下：
    主  文
丙○○犯詐欺取財罪，處有期徒刑貳月，如易科罰金，以新臺幣
壹仟元折算壹日。
    事  實
一、丙○○明知自己無支付消費款項之能力，竟意圖為自己不法
    所有，於民國98年12月19日晚上9 時許，邀請真實姓名年籍
    不詳之3 名人士，一同前往乙○○○所經營，位於高雄市新
    興區○○○路75之1 號「東港阿清海產店」，佯裝其有資力
    消費，大量點取生啤酒及海鮮類等酒菜，致乙○○○誤信其
    有支付意願及能力，而陷於錯誤，遂提供上開酒菜共計新臺
    幣4,060 元。嗣上開3 名年籍不詳之人士餐畢先行離去，丙
    ○○繼而在未付款之狀況下，欲趁隙離開之時，為乙○○○
    查覺並報警處理，始悉上情。
二、案經乙○○○訴由高雄市政府警察局新興分局報請臺灣高雄
    地方法院檢察署檢察官偵查起訴。
    理  由
一、本件檢察官、被告丙○○於本院準備程序時，就起訴意旨所
    引用各項證據（含傳聞證據、非傳聞證據及符合法定傳聞法
    則例外之證據）均表示不爭執證據能力，且於本院言詞辯論
    終結前，對於卷附具有傳聞證據性質之證據，均已知情，而
    未聲明異議，本院認該等傳聞證據作成時之狀況，並無任何
    違法取證之不適當情形，以之作為證據使用係屬適當，自得
    採為認定事實之證據。
二、上揭事實，業據被告於本院審理時坦承不諱，核與證人即告
    訴人乙○○○警詢及審理中證述情節相符，並有點餐紀錄單
    1 紙附卷可稽，顯見被告之前開自白與事實相符，自得為認
    定被告犯罪之依據。本件事證明確，被告犯行堪以認定。
三、核被告所為，係犯刑法第339 條第1 項詐欺取財罪。公訴意
    旨雖認被告與上開3 名真實姓名年籍不詳之人士為共同正犯
    ，惟證人乙○○○於審理中證述：上開酒菜都是被告點的，
    且其他人以為被告要請客，就一直吃等語（見本院卷第34頁
    、35頁），是並無證據顯示上開3 名人士與被告有犯意聯絡
    及行為分擔，故不論以共同正犯，併此敘明。爰審酌被告正
    值壯年，竟貪圖小利而施用詐術詐欺財物，犯後未能立即坦
    承犯行，且迄未賠償告訴人，實不足取，惟念其於審理中尚
    能坦承犯行，態度尚可，所生損害非鉅，告訴人亦表示不願
    追究（見本院卷第35頁）等一切情狀，量處如主文所示之刑
    ，兼衡本案犯罪情節及其經濟狀況，諭知易科罰金折算標準
    ，以資懲儆。
據上論斷，應依刑事訴訟法第299 條第1 項前段，刑法第339 條
第1 項、第41條第1 項前段，刑法施行法第1 條之1 ，判決如主
文。
本案經檢察官甲○○到庭執行職務。
中    華    民    國    99    年    10    月    14    日
                  刑事第九庭    法  官  王麗芳
以上正本證明與原本無異。
如不服本判決應於收受送達後10日內向述具體理由；如未敘述上
訴理由者，應於上訴期間屆滿後20日內向本院補提理由書（均須
按他造當事人之人數附繕本）「切勿逕送上級法院」。
中    華    民    國    99    年    10    月    14    日
                                書記官  楊馥如
附錄本判決論罪之法條全文：
刑法第339條
（普通詐欺罪）
意圖為自己或第三人不法之所有，以詐術使人將本人或第三人之
物交付者，處 5 年以下有期徒刑、拘役或科或併科 1 千元以下
罰金。
以前項方法得財產上不法之利益或使第三人得之者，亦同。
前二項之未遂犯罰之。

司法院資訊處製作；財團法人民間司法改革基金會備份。
